# 外商投资企业派生分立验资问题求教

提问人：凝眸 时间：2012-04-15 14:15:21
另外一个问题：有公司来增资时，发现原企业巨额亏损，比如实收资本 100 万，未分配利润－ 200 万，那个企业要增资 50 万，这种验资怎么做？如果是真实亏损呢？

回答人：chenyiwei
此问题请按照 1602 号准则及其指南关于被审验单位存在大额亏损时的审验要求办理，在验资报告中增加说明段予以说明。

提问人：凝眸 时间：2012-04-15 14:03:48
情况描述：一外商投资企业 2011 年 5 月 18 日股东决定，原公司分立为A公司（存续公司）和B公司（新设公司），原公司注册资本为6400 万元，实收资本为 6400 万元，财产分割基准日为 2011 年 10 月 31 日，A公司（存续公司）注册资本 5400 万元，B公司（新设公司）注册资本 1000 万。 2011 年 10 月 24 日在厦门日报上刊登了分立分告。以 2011 年 10 月 31 日为分立基准日已进行了专项审计，并出具了专项审计报告。 2011 年 10 月 31 日，原公司派生分立会计分录如下：借： 应付账款 7,000 借： 其他应收款33,463,690 借： 实收资本 10,000,000 借： 未分配利润 2,152,262 贷： 货币资金 11,089,817 贷：
预付账款 400,000 贷： 其他应收款 3,207,500 贷： 在建工程 22,633,923 贷： 无形资产－土地 8,291,713 这里，财产分割方案分割出去给B公司（新设公司）的净资产是12,152,262元。会计师事务所出具了以2011 年 10 月 31 日为验资截止日的原公司减资验资报告。工商说距公告之日未满 45 日，验资报告截止日不能为 2011 年 10 月 31 日。疑问： 1 、能否以 2011 年 10 月 31 日为分立基准日，而将验资报告截止日改为 2011 年 12 月 31 日，这样是不是要重新以 2011 年 12 月 31 日为时点重新进行分立专项审计？并重新制定以 2011 年 12 月 31 日为分立基准日的股东决定、章程？ 2 、分割出去的净资产是12,152.62元，而原公司减资的金额是10,000,000元，工商变更时是否会有麻烦？ 3 、B公司（新设公司）新设验资时，原公司分割出来的资产是否必须经过评估然后才能验资？B公司（新设公司）的验资如何操作？ 4 、B公司（新设公司）目前正在筹建中，仅在工商预核了一个名称，分割财产如何办理交付手续？土地使用权时暂时也无法办理过户手续。财产移交这一块实务中该如何操作？ 5 、谁有这方面的资料，能否共享一下。在论坛搜索未找到合适的资料，专门搜索了陈版的，也没能找到相关的资料。

回答人：chenyiwei
抱歉，因为分立方面的实务经验较少，所以不便于给出具体的回答。因为涉及外商投资企业分立，建议在阅读公司法和《关于外商投资企业合并与分立的规定（ 2001 年修订）》等相关规定的基础上，向主管的商务、外汇、工商等主管部门了解其对于具体进程的要求。如果不涉及国有资产的，相对而言可由股东之间自行约定的事项还是比较多的。
也请实际操作过此类分立业务的网友协助，谢谢！